【裁判字號】    97,法,14
【裁判日期】    970911
【裁判案由】    選任臨時管理人
【裁判全文】
臺灣板橋地方法院民事裁定                97年度法字第14號
聲  請  人  財政部臺灣省北區國稅局新莊稽徵所
法定代理人  甲○○
非訟代理人  丁○○
上列當事人聲請就金緯纖維股份有限公司選任臨時管理人事件，
本院裁定如下：
    主  文
選任己○○（男，民國○○年○ 月○○日生，身分證統一編號：Ｚ00
0000000 號，住臺北縣中和市○○路○段135 巷3 弄1 號）為金
緯纖維股份有限公司（設：臺北縣林口鄉○○路29巷5 號4 樓，
公司統一編號：00000000號）之臨時管理人。
聲請程序費用由聲請人負擔。
    理  由
一、按董事會不為或不能行使職權，致公司有受損害之虞時，法
    院因利害關係人或檢察官之聲請，得選任一人以上之臨時管
    理人，代行董事長及董事會之職權，但不得為不利於公司之
    行為，公司法第208 條之1 第1 項定有明文。
二、本件聲請意旨略以：金緯纖維股份有限公司（下稱金緯公司
    ）因積欠聲請人稅捐債務達新台幣（以下同）178,053,407
    元，惟該公司董監事任期已於民國91年6 月7 日屆滿，經主
    管機關經濟部限令於96年9 月25日前完成改選，卻未限完成
    ，而其原任董監事已自96年9 月26日依法當然解任，致其董
    事會不能行使職權，今聲請人為順利行使債權以完成稅捐處
    分之合法送達，為此爰聲請選任金緯公司之臨時管理人等語
    。
三、經查，聲請人主張金緯公司積欠其稅捐債務，而為該公司有
    利益關係之債權人，已據提出金緯公司欠稅總歸戶查詢情形
    表1 件為憑，且該公司董監事任期已於91年6 月7 日屆滿，
    經濟部限令於96年9 月25日前完成改選，卻未依限完成，致
    原任董監事已自96年9 月26日依法當然解任之事實，業據提
    出金緯公司變更登記表、經濟部96年7 月3 日經授商字第
    09601143300 號函影本各一件為證，並經本院向經濟部查詢
    金緯公司全體董監事確已當然解任屬實在案，亦有該部97年
    9 月5 日經商字第09702115750 號函在卷可按，堪認金緯公
    司之董事會已因全體董監事當然解任而不能行使職權屬實。
    而金緯公司之前任董事計有4 人，分別係董事長戊○○及董
    事庚○○、丙○○、乙○、周徵松，惟前董事長戊○○現已
    遷居國外，有其個人基本資料查詢表可憑，其餘前董事庚○
    ○、丙○○、乙○則以因罹患疾病及未參與公司經營等情為
    由到庭表示不願受任為臨時管理人，聲請人則主張以股權最
    多之庚○○或前總經理己○○（原名游傑升）擇其一為臨時
    管理人。本院以庚○○雖為股權最多之前董事，但其於87年
    擔任金緯公司董事長任內為維持該公司股價進而侵占該公司
    公債質借資金護盤，造成該公司嚴重受創，並經台灣士林地
    方法院以88年度訴字第180 號判決有期徒刑2 年，緩刑5 年
    確定在案，有該確定判決書在卷可憑，則依其所為，顯有違
    背職務侵害金緯公司權益之犯行，自不宜再選任庚○○為臨
    時管理人。而其餘董事既因遷居國外、罹病或以未參與公司
    經營或未到庭，而並無出任臨時管理人意願，本院考量上情
    及金緯公司停業後股東間已無繼續經營公司意願及能力，並
    據徵詢經濟部後並未就其選任人選表示具體意見等一切情狀
    ，乃以該公司前總經理己○○自91年間即出任金緯公司總經
    理，熟悉該公司業務，並到庭自承金緯公司現雖已無營業，
    但相關後續善後事務現均仍由其處理中，是己○○雖非金緯
    公司股東，但既為專業經理人，現並持續處理金緯公司後續
    善後事務，當能適任該公司臨時管理人業務之公正執行，己
    ○○雖到庭表示婉拒出任云云，但並未提出正當理由，自不
    足據。從而本院認為使金緯公司停業後之善後事務能持續正
    常運作，以避免該公司受有損害之虞，故認為應以選任前總
    經理己○○為金緯公司之臨時管理人始為適當，爰裁定選任
    其為金緯公司之臨時管理人。
四、依非訟事件法第64條第1 項、第21條第1 項前段裁定如主文
    。
中    華    民    國    97    年    9     月    11    日
                  民事第三庭    法  官  朱耀平
以上正本係照原本作成
如對本裁定抗告須於裁定送達後10日內向本院提出抗告狀
中    華    民    國    97    年    9     月    11    日
                                書記官  陳淑芳


司法院資訊處製作；財團法人民間司法改革基金會備份。
